臺灣高等法院臺中分院刑事裁定　　　　　100年度抗字第510號
抗　告　人　臺灣臺中地方法院檢察署檢察官
被　　　告　陳文賓
上列抗告人因聲請單獨宣告沒收案件，不服臺灣臺中地方法院中
華民國一００年五月十九日一００年度聲字第一九五六號裁定（
聲請案號：臺灣臺中地方法院檢察署一００年度執聲字第一一四
五號、一００年度執他字第一二０三號），提起抗告，本院裁定
如下：
    主  文
原裁定撤銷，發回臺灣臺中地方法院。
    理  由
一、本件抗告意旨如附件一刑事抗告書所載。
二、本件裁定意旨如附件二刑事裁定書所載。
三、按愷他命（Ketamine；俗稱「Ｋ他命」）係毒品危害防制條
    例第二條第二項第三款所定之第三級毒品，應認係違禁物。
    又販賣愷他命而被查獲，其所販賣之愷他命，係供實行販賣
    犯罪行為所使用之目的物，亦屬供犯罪所用之物。而供犯罪
    所用之物併具違禁物之性質者，因違禁物不問是否屬於犯罪
    行為人所有，均應宣告沒收，自應優先適用刑法第三十八條
    第一項第一款之規定，此有最高法院一００年度第三次刑事
    庭會議紀錄可資參照。
四、經查，本件被告陳文賓（下稱被告）因涉嫌運輸第三級毒品
    案件，由臺灣臺中地方法院檢察署檢察官以九十六年度偵字
    第二九六八九號起訴，惟被告所涉運輸第三級毒品之行為，
    先經原審法院即臺灣臺中地方法院（下稱原審法院）以九十
    七年度訴字第六０八號判決無罪，再經本院以九十九年度上
    更（一）字第一九二號判決駁回檢察官上訴而確定在案，有
    原審法院九十七年度訴字第六０八號、本院九十九年度上更
    （一）字第一九二號判決及臺灣高等法院被告前案紀錄表附
    卷可稽。被告上開案件為警查獲時，曾自被告持有之郵局包
    裹內扣得第三級毒品愷他命一包（淨重九九八．０五公克）
    ，而依上開最高法院決議說明，上開查扣之第三級毒品愷他
    命既係違禁物，則不論係屬抗告人或屬他人為運輸行為，即
    不論是否屬於犯罪被告所有或持有，均應宣告沒收，自應適
    用刑法第三十八條第一項第一款之規定，予以宣告沒收。原
    審法院僅以本件被告無正當理由擅自持有而扣案之第三級毒
    品，僅能從毒品危害防制條例第十八條第一項後段規定，依
    行政程序「沒入」並銷燬之，遽爾駁回檢察官之宣告沒收之
    聲請，於法非無研求餘地。此部分檢察官之抗告意旨所稱
    本件應適用刑法第三十八條第一項第一款之規定單獨宣告沒
    收，尚非無理由，爰撤銷原裁定，發回臺灣臺中地方法院，
    重新行使其調查權，以期更能翔實，以符法制。
四、據上論結，應依刑事訴訟法第四百十三條，裁定如主文。
中    華    民    國   100    年    6     月    17    日
            刑事第三庭   審判長法  官  王  增  瑜
                               法  官  唐  光  義
                               法  官  曾  佩  琦
以上正本證明與原本無異。
不得再抗告。
                               書記官  陳  玫  伶
中    華    民    國   100    年    6     月    17    日